【裁判字號】    89,交訴,26
【裁判日期】    890229
【裁判案由】    公共危險等
【裁判全文】
臺灣高雄地方法院刑事判決                          八十九年度交訴字第二六號
    公  訴  人  臺灣高雄地方法院檢察署檢察官
    被      告  甲○○
右列被告因公共危險等案件，經檢察官提起公訴 (八十八年度偵字第二九一八三號)
，本院判決如左：
    主  文
甲○○服用酒類，不能安全駕駛動力交通工具而駕駛，處有期徒刑貳月；又駕駛動力
交通工具肇事，致人受傷而逃逸，處有期徒刑柒月。應執行有期徒刑捌月，緩刑年
。緩刑期內付保護管束。
被訴過失傷害部分公訴不受理。
    事  實
一、甲○○考領普通小型車駕駛執照，於八十八年十一月三十日凌晨，在高雄市○○
    區○○街某處與友人飲酒後，其於吐氣所含酒精濃度已達每公升０‧四九毫克以
    上之酒醉狀態下，明知自己因喝酒已達不能為安全駕駛動力交通工具，仍貿然駕
    駛車牌號碼：ＸＮ─二九一０號自小客車，沿高雄市○○區○○路由北往南方向
    行駛，於同日一時許，途經該路與北平路之交岔路口處，因其已有醉意，而超速
    並闖紅燈行駛，且疏未注意車前狀況，適有乙○○騎乘車號ＹＳＷ－一六三號機
    車沿北平路由東往西行駛，致乙○○受有頭部外傷併頭皮裂傷之傷害（過失傷害
    部分業經撤回告訴）。詎甲○○駕駛上開車輛肇事致乙○○人車倒地受傷後，未
    下車察看乙○○之傷勢，未採取任何必要救護之安全措施，亦未報警處理或主動
    告知個人身分資料，逕行駕車逃逸，經路人記下車號報警始於同日凌晨一時十分
    許，為警追至高雄市○○路與力行路之交岔路口攔截而查獲上情。
二、案經告訴人乙○○訴由高雄市政府警察局三民第一分局報請臺灣高雄地方法院檢
    察署檢察官偵查起訴。
    理  由
壹、有罪部分：
一、訊據被告甲○○對於其於右揭時地於飲酒後吐氣酒精濃度每公升０‧四九毫克而
    已不能安全駕駛之情況下，仍貿然駕駛上開自小客車而肇事，致使告訴人乙○○
    人受有前開傷害，及其未下車察看乙○○之傷勢，未採取任何必要救護之安全措
    施，亦未報警處理或主動告知個人身分資料，逕行駕車逃逸之事實，供認不諱，
    核與告訴人於警訊時及偵查中指訴之情節相符，並有道路交通事故調查報告表乙
    份、酒精濃度測定值卡、現場照片五張及高雄醫學院附設中和紀念醫院診斷證明
    書一紙附卷足憑。又依上開酒精濃度測定值卡記載測定時間為八十八年十一月三
    十日一時五十七分許，距其肇事時間已近一小時許，足見肇事時被告吐氣酒精濃
    度更當超過每公升０．四九毫克。是被告上開自白，與事實相符，堪信為真實。
    本件被告飲酒後已達不能安全駕駛動力車輛之程度，仍駕駛上開自小客車肇事，
    致人受傷而逃逸，事證明確，被告前揭公共危險之犯行，均堪以認定。
二、被告飲酒後駕車肇事致人受傷而逃逸，核其所為，係犯刑法第一百八十五條之三
    服用酒類，不能安全駕駛動力交通工具而駕駛罪，及同法第一百八十五條之四駕
    駛動力交通工具肇事，致人受傷而逃逸罪。被告所犯上開二罪，犯意各別，行為
    不同，構成要件有異，應分論併罰之。公訴人起訴書雖未引用刑法第一百八十五
    條之三條文，惟於事實欄已載明被告飲酒後，吐氣所含酒精濃度已達每公升０‧
    四九毫克，已不能為安全駕駛動力交通工具之事實，此部分既經起訴，本院自應
    加以審理，併此敘明。爰審酌被告上開犯行，固屬非是，惟被告已坦承犯行，顯
    有悔意，素行尚佳，其因一時失慮而罹刑章，倖告訴人所受之傷害非屬嚴重，被
    告已與告訴人達成民事和解，賠償告訴人新台幣十二萬元等一切情狀，爰酌情量
    處如主文所示之刑，以資懲儆。又查被告前未曾犯罪受有期徒刑以上刑之宣告，
    此有台灣高等法院被告全國前案紀錄表及台灣高雄地方法院檢察署刑案資料查註
    紀錄表在卷可按，被告經本次起訴並到庭接受審判後應知警惕，諒無再犯之虞，
    本院因認對被告所科之刑，以暫不執行為適當，爰併予宣告緩刑三年，以勵自新
    ；並為導正其酒後駕車肇事逃逸之偏差觀念，且依所犯情節認有加以追蹤觀護之
    必要，爰併依法宣告緩刑期內付保護管束，以觀後效。
貳、公訴不受理部分：
一、公訴意旨雖以：被告甲○○於八十八年十一月三十日凌晨一時許，駕駛車牌號碼
    ：ＸＮ─二九一０號自小客車，沿高雄市○○區○○路由北往南方向行駛，途經
    該路與北平路之交岔路口處，因疏於注意車前狀況，過失撞及騎乘車號ＹＳＷ－
    一六三號機車沿北平路由東往西行駛之乙○○，致乙○○受有頭部外傷併頭皮裂
    傷之傷害，因認此部分被告涉有過失傷害之罪嫌（公訴人起訴書誤引用刑法第二
    百七十七條第一項前段）。
二、按告訴乃論之罪，告訴人於第一審辯論終結前得撤回其告訴，又告訴經撤回者，
    應諭知不受理之判決，刑事訴訟法第二百三十八條第一項、第三百零三條第三款
    分別定有明文。
三、查本件告訴人乙○○告訴被告過失傷害案件，依起訴書所記載之犯罪事實，係觸
    犯刑法第二百八十四條第一項前段之過失傷害罪嫌，依同法第二百八十七條前段
    規定，須告訴乃論。此部分茲據告訴人乙○○具狀撤回告訴，依照首開說明，此
    部分逕為不受理判決之諭知。
據上論斷，應依刑事訴訟法第二百九十九條第一項前段、第三百零三條第三款，刑法
第一百八十五條之三、第一百八十五條之四、第五十一條第五款、第七十四條第一款
，第九十三條第一項，判決如主文。
本案經檢察官劉宗慶到庭執行職務。
中      華      民      國    八十九    年      二      月    二十九    日
                              臺灣高雄地方法院交通法庭
                                  法  官 徐  文  祥
右為正本，係照原本作成，證明與原本無異。
如不服本判決，應於送達後十日內，向本院提出上訴狀。
                                  書記官 莊  正  岳
中      華      民      國    八十九    年      二      月    二十九    日
附錄本判決論罪法條：
刑法第一百八十五條之三、第一百八十五條之四。
服用毒品，麻醉藥品、酒類或其他相類之物，不能安全駕駛動力交通工具而駕駛者，
處一年以下有期徒刑、拘役或三萬元以下罰金。
駕駛動力交通工具肇事，致人死傷而逃逸者，處六月以下五年以下有期徒刑。


司法院資訊處製作；財團法人民間司法改革基金會備份。
